臺灣彰化地方法院刑事判決　　　　　　　99年度訴字第1667號
公　訴　人　臺灣彰化地方法院檢察署檢察官
被　　　告　吳愛香
選任辯護人　黃鼎鈞律師
　　　　　　陳銘傑律師
被　　　告　朱家慧
選任辯護人　周平凡律師
被　　　告　陳月裡
選任辯護人　黃鼎鈞律師
上列被告因妨害自由案件，經檢察官提起公訴（99年度偵字第58
53號），本院判決如下：
    主  文
吳愛香、朱家慧、陳月裡均犯共同剝奪他人行動自由罪，吳愛香
處有期徒刑肆月，朱家慧、陳月裡各處有期徒刑月，如易科罰
金，均各以新臺幣壹仟元折算壹日。
    事  實
一、吳愛香係裕鋒建設股份有限公司（以下簡稱：裕鋒公司）負
    責人朱文種之配偶，吳愛香並為該公司之業務經理，朱家慧
    係吳愛香與朱文種之女兒，陳月裡則係裕鋒公司推出位於彰
    化縣員林鎮○○路70之1號之「英倫四季」建案售屋接待中
    心之協理，另洪小珺則自民國98年7月初受僱於陳月裡，擔
    任「英倫四季」售屋接待中心之售屋人員。因洪小珺於擔任
    上開售屋人員期間，與朱文種傳出緋聞，吳愛香於99年5月
    3日下午5時30分許，偕同其女朱家慧前往上址「英倫四季」
    售屋接待中心，與陳月裡討論建案之銷售業務後，乃乘便詢
    問陳月裡有關緋聞傳言，適洪小珺約於同日下午6時許至6時
    30分許之間，自外走進「英倫四季」售屋接待中心，詎吳愛
    香不滿緋聞之心油然而生，竟基於妨害自由之犯意，囑咐陳
    月裡將該售屋接待中心之大門鐵門關上，陳月裡遂與吳愛香
    互為妨害自由之犯意聯絡，旋將該大門鐵門拉下，朱家慧愛
    母心切，亦與吳愛香、陳月裡互為妨害自由之犯意聯絡，三
    人乃走向洪小珺辦公之業務櫃台，由吳愛香、陳月裡進入櫃
    台內分別緊貼站立於伊之左、右兩側，朱家慧則隔著櫃台站
    在洪小珺面前，吳愛香隨即出言質問洪小珺與朱文種間是否
    有曖昧關係，洪小珺聞言當場否認，吳愛香、朱家慧即怒罵
    洪小珺，吳愛香並出手拉扯洪小珺之頭髮及捏伊之左臉頰，
    經洪小珺央求讓伊離去卻遭其等拒絕，並稱只要承認與朱文
    種間有曖昧關係就可回去等語。當洪小珺回稱伊已有男朋友
    後，吳愛香謂要不然叫伊男朋友過來，而於洪小珺持伊之行
    動電話手機欲對外撥打電話之際，朱家慧恐其等質問過程遭
    洪小珺之手機錄音，乃出手搶走洪小珺持用之行動電話手機
    ，並將該手機之電池取下後，隨手將該手機置放在該接待中
    心洽談區之桌上。洪小珺為繼續對外求援，遂於同日下午6
    時39分許，以伊所處業務櫃檯區內之市內電話00-0000000號
    ，撥打0000000000號行動電話給伊友人張漢昌，陳月裡見狀
    ，乃隨即將該業務櫃台區內之有線電話線路拔掉，以阻止洪
    小珺之對外連繫求援。洪小珺至此，甚為恐懼，為求脫身，
    遂以伊辦公櫃台處桌上之刀片割伊之左手腕，而造成一6×1
    ×0.2公分之傷口。吳愛香、朱家慧、陳月裡見洪小珺血流
    滿地，為清理櫃台及地面上之血跡，乃要洪小珺移步至接待
    中心之VIP室，吳愛香、朱家慧並繼續質問、怒罵洪小珺，
    仍不願讓洪小珺離去，其等三人即以此方式剝奪洪小珺之行
    動自由。嗣因張漢昌查覺洪小珺撥打之電話有異，乃連繫其
    警界友人粘迪超（起訴書誤載為「張迪超」）幫忙處理，粘
    迪超遂透過以前同事聯絡彰化縣警察局員林分局警員施義忍
    ，施義忍接獲通報後，約於同日下午7時許抵達上址，發覺
    「英倫四季」售屋接待中心之鐵門關閉，乃拍打鐵門呼叫「
    洪小姐」，洪小珺聽見該喊叫聲，乃向吳愛香、朱家慧等表
    示須讓伊打電話後，即走上該接待中心二樓，於同日下午7
    時10分許，以00-0000000號電話撥打0000000000號行動電話
    給伊友人張漢昌求救，下樓後，又聽見屋外有人拍打鐵門喊
    叫「洪小姐」之呼聲，洪小珺即對吳愛香、朱家慧、陳月裡
    表示應讓外面之人看見伊，陳月裡始開啟鐵門，由警員施義
    忍入內，洪小珺才隨同施義忍返回派出所，並於就醫治療後
    ，報案處理。
二、案經洪小珺訴由彰化縣警察局員林分局報告臺灣彰化地方法
    院檢察署檢察官偵查起訴。
    理  由
一、關於證據能力部分：
(一)按被告以外之人於審判外之陳述，雖不符刑事訴訟法第159
    條之1至之4等四條之規定，而經當事人於審判程序同意作為
    證據，法院審酌該言詞陳述或書面陳述作成時之情況，認為
    適當者，亦得為證據；當事人、代理人或辯護人於法院調查
    證據時，知有刑事訴訟法第159條第1項不得為證據之情形，
    而未於言詞辯論終結前聲明異議者，視為有前項之同意，刑
    事訴訟法第159條之5定有明文。立法意旨在於傳聞證據未經
    當事人之反對詰問予以核實，原則上先予排除。惟若當事人
    已放棄反對詰問權，於審判程序中表明同意該等傳聞證據可
    作為證據；或於言詞辯論終結前未聲明異議，基於尊重當事
    人對傳聞證據之處分權，及證據資料愈豐富，愈有助於真實
    發見之理念，且強化言詞辯論主義，使訴訟程序得以順暢進
    行，上開傳聞證據亦均具有證據能力。本判決下述所引用之
    供述證據資料，被告吳愛香、朱家慧、陳月裡迄至本院言詞
    辯論終結前，均未爭執其證據能力，本院審酌各該證據均非
    屬違法取得之證據，復經本院於審判期日就該等證據進行調
    查、辯論，故依法均具有證據能力。
(二)本院中公訴人提出之電話通聯記錄，係通信業者於從事通常
    通信業務過程中所製作之紀錄文書，被告吳愛香、朱家慧、
    陳月裡及其等之辯護人，均不爭執其證據能力，復無顯有不
    可信之情況，依刑事訴訴法第159條之4第2款之規定，得作
    為證據。另公訴人提出之照片證據，係透過照相設備對現場
    景物、特徵拍攝所形成之機械性紀錄，再還原於照相紙上，
    因其現場拍攝之情形與相片所呈現之內容，是藉由照相設備
    之正確性來加以保障其內容之一致性，並非人對現場情形之
    言詞描述本身，故非屬供述證據，自無傳聞法則之適用，且
    對此等證據，被告三人及其等之辯護人均不爭執其證據能力
    ，本院亦查無不得作為證據之情況，故亦得作為證據。
二、訊據被告吳愛香、陳月裡、朱家慧均矢口否認有為本案犯行
    。被告吳愛香辯稱：其於99年5月3日下午5時30分許，有至
    「英倫四季」那邊與陳月裡討論事情，討論完後，其有問及
    工地之緋聞傳言，陳月裡就隨口叫洪小珺進來VIP室，陳月
    裡問洪小珺，洪小珺就說並無此事；當時與洪小珺在討論事
    情時，朱家慧並未進來，其未拉洪小珺之頭髮及捏伊之臉頰
    ，亦未叫陳月裡把鐵門拉下，鐵門是在洪小珺把手弄髒之後
    ，怕客戶看到不好，江素哖才拉下來等語。被告陳月裡辯稱
    ：99年5月3日下午5時30分許，其有在「英倫四季」建案現
    場，一開始其是與吳愛香在VIP室討論業務，討論完後，吳
    愛香問其為何外面有包商、組頭、老闆之間之緋聞傳言，其
    就請洪小珺進來，問這件事究係為何；洪小珺回答說是伊介
    紹女朋友給老闆認識，之後洪小珺說伊心悸，就自己至櫃台
    拿藥，其去拿開水給她吃藥後，伊進來以後又轉身出去，結
    果伊在櫃台做什麼，其並不清楚，之後往櫃台看去，看到洪
    小珺在流血，有血跡，因為係營業場所客人會進出，且係下
    班時間，不想讓客人看到，所以江素哖去買清潔用品時，才
    把鐵門拉下來等語。被告朱家慧則辯稱：99年5月3日下午5
    時30分許，其有在「英倫四季」，其未與洪小珺接觸到，當
    時其在接待中心之裡面及騎樓之間進進出出，沒有進入VIP
    室，未與洪小珺說到話，亦未辱罵伊，及搶走伊之手機，也
    無取走伊之手機電池等語。
三、本案被告吳愛香、陳月裡承認其等於99年5月3日傍晚時分，
    有在彰化縣員林鎮○○路70之1號之「英倫四季」接待中心
    ，向告訴人洪小珺問及關於緋聞情事，及告訴人洪小珺之左
    手腕傷口係當時自行割腕造成等事實；另被告吳愛香、陳月
    裡、朱家慧就彼時上開接待中心關閉之大門鐵門，係經警員
    施義忍之二度拍打後始開啟一情均不爭執。惟均否認犯行，
    並各以上開情詞置辯。是本案之爭點，在於被告三人究竟有
    無對告訴人洪小珺為本案之剝奪行動自由之行為。經查：
(一)關於告訴人洪小珺在前揭時、地遭被告三人剝奪行動自由之
    經過，迭據證人即告訴人洪小珺於警詢證稱：「當時我步出
    接待中心到建國路同社區的子母車倒完垃圾後，回到接待中
    心看到吳愛香、朱家慧也在接待中心出現，吳愛香說有話要
    跟我聊聊，並叫陳月裡拉下接待中心的鐵門，因為我準備下
    班而在接待中心內收拾東西，到19時我下班時間，我表示要
    離開，陳月裡、吳愛香、朱家慧把我圍起來，不願意讓我離
    開，吳愛香叫朱家慧搶我的行動電話，不讓我對外聯絡，且
    怕我錄音，並把我的行動電話電池拔掉，當時我有請朱家慧
    把我的行動電話還我，但她不願意，她們三位也把接待中心
    的電話線拔掉不讓我聯絡，之後吳愛香用手拉扯我的頭髮及
    捏我的左臉頰，我為了能夠離開接待中心，所以我拿起桌上
    的美工刀割我自己的左手腕使其流血，他們三位看到之後還
    是不願意讓我離開接待中心。」等語（見警卷第14頁），並
    於檢察官訊問時證稱：「當天我洗完頭，倒完垃圾之後，返
    回接待中心大約是6時，我回來時，有看到吳愛香、陳月裡
    、朱家慧在裡面，陳月裡原本就是在接待中心上班，吳愛香
    就說有事與我談，吳愛香請陳月裡就將鐵門拉下來，那時吳
    愛香問我說與董事長朱文種是否有曖昧關係，我就向她說沒
    有，然後，朱家慧就罵我，妳以為妳年輕美麗等話，朱家慧
    罵得很難聽，朱家慧在罵的同時，吳愛香就用手拉我的頭髮
    ，捏我的左臉，當時吳愛香是站在我的左側，陳月裡是在右
    側，朱家慧是在我的前面，她們就說只要我承認與朱文種有
    曖昧關係就讓我回去，我就告訴她說我有男朋友，吳愛香就
    說要不然就將妳男朋友漢昌請過來，我才要剛撥打漢昌電話
    0000000000時，朱家慧就將手機搶過去，而且將電池拔掉，
    不讓我對外打電話，陳月裡則將接待中心所有電話線拔掉，
    之後，我就很害怕，我看到我桌子上的刀片，我就往我的手
    割一下，想說她們看到血是否會先讓我回家，此時，朱家慧
    要她媽媽離我遠一點，免得說她們傷害我，我當時就一直的
    哭，陳月裡就幫我拿透氣膠帶幫我粘起來，當時的時間是在
    6時多了。」、「（問：她們那時是否有表明說不讓妳離開
    現場？）有，就看起來，她們的意思就是不讓我離開現場。
    」等語（見偵卷第12、13頁），復於本院審理時證稱：「（
    問：當天晚上7點下班，有無直接離開『英倫四季』接待中
    心？）沒有。」「（問：為何沒有準時下班？）因為吳愛香
    、陳月裡、朱家慧把鐵門關起來，朱家慧把我的手機搶走，
    不讓我對外聯絡。」、「（問：請提示99偵5853號卷101頁
    接待中心現場圖，吳愛香、陳月裡、朱家慧把鐵門關上，當
    時妳們的相對位置如何？《提示》）一開始我在業務櫃台的
    右手邊，吳愛香站在左手邊，朱家慧在我的前面。」、「（
    問：妳們四人原本都在業務櫃台中心，後來朱家慧把妳的手
    機搶走？）是的。吳愛香捏我的臉，陳月裡當時站在我右手
    邊。」、「（問：後來妳們如何到洽談區 (三)【按：指VIP
    室】？）我在業務櫃台拿美工刀割腕之後，我流血，我們就
    到洽談區 (三)。」、「（問：妳當時有無向吳愛香或其他
    人表示，妳要離去，不要待在接待中心？）有，我在業務櫃
    台時，就有向吳愛香、陳月裡、朱家慧表示要離去。」、「
    （問：當時她們三人如何回應？）她們說只要我承認我跟朱
    文種有曖昧關係，就讓我離開。」、「（問：妳們三人在洽
    談區 (三)時，妳有無向吳愛香、朱家慧表明妳要離開接待
    中心嗎？）有。」、「（問：吳愛香、朱家慧如何回應？）
    她們沒有回應。朱家慧就站在門口，我沒有辦法離開。」、
    「（問：在洽談區 (三)，吳愛香、朱家慧有無跟妳說什麼
    ？）她們罵我，講話很難聽。」、「（問：她們罵妳了什麼
    ？）朱家慧、吳愛香說只要我承認就讓我走，罵我說妳以為
    自己長的多年輕多漂亮。」、「（問：從鐵門拉起來到妳到
    洽談區 (三)，妳有無對外聯絡？）我在業務櫃台時，我有
    打電話，但是沒有通，因為手機就馬上被朱家慧搶走。」等
    語明確（見本院卷第94頁背面至96頁），雖證人洪小珺於警
    、偵訊所述遭妨害自由之時間，有下午7時及約下午6時等細
    節上之些微出入，但證人洪小珺證述伊於99年5月3日當日傍
    晚自外進入「英倫四季」接待中心後，先是遭被告吳愛香囑
    咐同案被告陳月裡拉下該接待中心之大門鐵門，繼之被告吳
    愛香、陳月裡、朱家慧三人即圍住證人洪小珺，由被告吳愛
    香質問有關緋聞情事，被告朱家慧出言怒罵證人洪小珺及出
    手搶走伊之手機，被告吳愛香出手拉扯證人洪小珺之頭髮及
    捏伊臉頰，不讓證人洪小珺使用電話對外聯繫及離去等主要
    之情節大致相符；何況，證人洪小珺於本院審理時亦證稱：
    伊當時並未實際看手錶等語（見本院卷第98頁）。按此，證
    人洪小珺歷次供述之被害時間，應僅係個概略而非精準之時
    間，是被告吳愛香、陳月裡之辯護人以證人洪小珺指述之時
    間前後不同，而謂伊之證述不實一節，要無可採。本案衡諸
    常情，被告吳愛香既係因其夫婿朱文種涉有外遇緋聞，此情
    並據證人朱文種於本院審理時證述屬實（見本院卷第183頁
    背面、第184頁），而欲對證人洪小珺興師問罪，依此情形
    ，被告吳愛香與其女兒即被告朱家慧自無可能對洪小珺好言
    相向，而被告吳愛香為問個究竟，則其當時囑咐同案被告陳
    月裡將該接待中心之大門關閉，以免證人洪小珺離去一節，
    實信而有徵，堪信為真實。雖證人江素哖於警詢及本院審理
    時證稱：伊於當日18時許，即在現場，有與朱家慧在接待中
    心辦公室及騎樓間進進出出聊天，之後係因證人洪小珺受傷
    後，陳月裡叫伊出去買清潔用品，伊約於19時出去，心想下
    班了，就順便把鐵門拉下來云云（見警卷第12頁、本院卷第
    177頁背面），然證人江素哖於本院審理時亦證稱：「（問
    ：99年5月3日當天，妳是先於或後於吳愛香、朱家慧到接待
    中心？）我比她們晚到。」、「（問：當時妳看到接待中心
    內，還有哪些人，各在何處？）有陳月裡、吳愛香、朱家慧
    在VIP室裡面開會。」等語（見本院卷第177頁背面、第182
    頁），再參諸被告陳月裡於警詢時自承，本案一開始只有其
    等被告三人連洪小珺在內共四人在場一情（見警卷第10頁）
    ，足見證人江素哖應係如證人洪小珺所證稱：係於伊流血後
    ，始進來接待中心擦拭清理血跡等語（見偵卷第13頁），始
    合真實，是證人江素哖前開證言謂被告朱家慧未一同責問洪
    小珺及該處鐵門係伊關閉等節，洵屬迴護被告三人之詞，不
    足採信。另被告等之辯護人以現場有鐵門之遙控器、按鈕開
    關可使用，而謂被告等無限制證人洪小珺行動自由之可能云
    云，然被告三人既係圍住證人洪小珺，證人洪小珺又何能脫
    身，是辯護人此部分之辯護亦無可採。
(二)本案參諸證人洪小珺所持用之0000000000號行動電話於99年
    5月3日傍晚之通聯記錄，該電話於17時52分52秒時，與證人
    張漢昌所持用之0000000000號行動電話有15秒之通話，其後
    於17時54分24秒時，又與0000000000號行動電話有218秒（
    即共3分38秒）之通話，此有該電話通聯紀錄在卷可參（見
    偵卷第21頁），準此以觀，證人洪小珺受妨害自由之時間，
    應非在當日下午6時之前。又本案依證人洪小珺所指述之被
    害過程即：伊當時進入接待中心後，旋遭拉下鐵門，並遭被
    告三人圍住，伊欲撥打行動電話，手機又遭被告朱家慧搶走
    、拔下電池，伊乃使用當時伊所在位置即業務櫃台內之市內
    電話，而該電話線路又遭被告等人當場拔掉等情節，可徵其
    時間應非甚長；而勾稽證人張漢昌當時所持用之0000000000
    號行動電話之通聯記錄，該行動電話於99年5月3日18時39分
    許，接獲00-0000000號即上開接待中心之市內電話之來電，
    時間僅3秒，該0000000000號行動電話隨即回撥00-0000000
    號，惟時間僅1秒即斷訊，此情有0000000000號行動電話於
    99年5月3日之通聯記錄1份在卷可佐（見偵卷第25頁）；再
    參照證人張漢昌於檢察官訊問時證稱：「大概是在99年5月3
    日下午6時許，洪小珺用她的手機0000000000撥打我的00000
    00000號手機，她打給我時沒有說什麼事情，就掛掉了，我
    回撥時，就打不通了，因為從來沒有這樣子過，我就覺得有
    異常，我就開始聯絡我的朋友，看是不是有何狀況，我就聯
    絡粘迪超」等語（見偵卷第61、62頁），衡情一般人於接聽
    電話時，不致於會刻意看錶對時，是此處證人張漢昌所稱之
    接獲電話之時間為「下午6時許」，應係伊當時主觀上概略
    之認知，而非屬精確之時間；另依前述證人洪小珺所持用之
    0000000000號行動電話通聯記錄顯示，於99年5月3日下午6
    時許，亦未有該二行動電話間之互為撥打情形（見偵卷第21
    頁），是互核證人張漢昌之上開證言及該0000000000號行動
    電話之客觀通聯紀錄，證人張漢昌所述之接聽及回撥電話，
    應係指00-0000000號與0000000000號行動電話於99年5月3日
    18時39分許之互為撥打情形。被告朱家慧雖辯稱其並未搶走
    被告朱家慧之行動電話手機云云，然證人洪小珺原係一使用
    行動電話頻繁之人，此觀諸伊持用之0000000000號行動電話
    通聯記錄，顯示有密集撥接之情形一情自明（見偵卷第20頁
    ），伊於斯時卻反常使用該接待中心之市內電話，撥打給證
    人張漢昌，以及如後述之證人洪小珺須至該接待中心二樓使
    用市內電話，並於當日警員施義忍到場時，在未為本案告訴
    前（按：本案告訴人係於99年5月5日報案並提出告訴，參見
    受理各類案件紀錄表、受理刑事案件報案三聯單，見警卷第
    24、25頁），即主動向警員施義忍提及手機電池遭拔掉等情
    ，在在足證證人洪小珺之指述應屬實在，是被告朱家慧之辯
    解無足採信。按此，證人洪小珺初始遭剝奪行動自由之時間
    ，應在99年5月3日下午6時至6時30分之間，以及證人洪小珺
    之行動電話手機遭被告朱家慧搶走、取下電池，暨該接待中
    心一樓業務櫃台區之市○○○○路遭被告等人拔掉，為阻止
    證人洪小珺對外聯繫求援等情，應屬真實。
(三)證人洪小珺於上開接待中心內，以刀片自行割左手腕，造成
    左腕撕裂傷，呈現6×1×0.2公分之傷口，就醫後經手術縫
    合14針一情，有員林郭醫院於99年5月4日出具之診斷證明書
    1份（見警卷第17頁）及拍攝證人洪小珺左手腕傷口情狀之
    照片2張（見偵卷第19頁）在卷足參，並為被告三人所不爭
    執。參諸上開照片所示證人洪小珺左手腕傷口之深、長一節
    ，足徵證人洪小珺當時應係受有極大之壓力，是證人洪小珺
    證稱：當時害怕，乃割腕，想說被告等人見此是否能讓伊回
    家等語（見偵卷第12、13頁），應非屬虛妄。本案勾稽證人
    洪小珺於本院審理時證稱：因為伊聽到外面有人叫洪小姐，
    第一次叫的時候，伊就跟吳愛香、朱家慧說要讓伊打電話，
    因為她們把業務櫃台、洽談區 (三)之市內電話線拔掉，伊
    才去二樓打市內電話，伊打給張漢昌，於電話中對張漢昌說
    救我、救我，張漢昌告訴伊外面有人，要出去給外面的人看
    到，伊掛掉電話後，就對吳愛香、陳月裡、朱家慧說一定要
    讓伊出去，因為外面有人，後來她們就把門打開等語（見本
    院卷第96頁背面、97頁），及證人施義忍於偵查中證稱：「
    我是於晚上7時許，到達英倫四季售屋接待中心時，鐵門緊
    閉，遂拍打鐵門並呼喊洪小姐、洪小姐數聲後，當時我還不
    知道洪小姐的名字，在電話中只有向我說她姓洪，一開始拍
    打鐵門時沒有人回應，遂打電話給黃秋龍要問粘副隊長的手
    機號碼，我直接跟粘副隊長聯絡告知沒有人出來應門，我再
    一次與粘副隊長確認地點後，我就一直站在門口，再次拍打
    鐵門並呼喊著洪小姐、洪小姐，此時有人來回應了，之後是
    我不認識的小姐 (經事後查證後是陳月裡)將鐵門打開。」
    等語（見偵卷第10頁），亦即證人施義忍於第一次拍打鐵門
    、喊叫「洪小姐」後，見無人回應，乃先聯繫黃秋龍詢問粘
    迪超之電話，經查知電話後，即與粘迪超聯繫確認地點，並
    再度拍打鐵門、呼喊「洪小姐」，是證人施義忍之二次拍打
    鐵門、呼喊之間，應有間隔片段時間，是證人施義忍於本院
    審理時證稱：間隔大約30秒到1分鐘之時間等語（見本院卷
    第172頁），應係其個人主觀感受，形容時間不長，而非其
    二次拍打鐵門、喊叫之間，果真僅係間隔30秒到1分鐘而已
    甚明。又參諸該接待中心內之市內電話即00-0000000號電話
    之通聯記錄，證人洪小珺係於99年5月3日19時10分59秒，以
    該電話去電張漢昌使用之0000000000號行動電話，通話時間
    共238秒（即3分58秒），有該通聯記錄1份在卷可參（見偵
    卷第121頁），此際因證人施義忍已抵達現場之接待中心門
    外，並於第二次拍打鐵門、喊叫「洪小姐」後，被告陳月裡
    即開啟鐵門，讓證人施義忍入內，斯時證人洪小珺原遭妨害
    自由之狀態應即終止一節，足可認定。
(四)被告等之辯護人雖另以證人張漢昌自稱持用之0000000000、
    0000000000號等二支行動電話，於99年5月3日當日晚間有互
    為通話，以及證人張漢昌於當日是否有至員林鎮云云等情，
    而謂證人洪小珺之指述不實。然如上所述，本院認定洪小珺
    之證述可採，非單憑證人張漢昌之證言，尚勾勒當時各該相
    關電話客觀存在之通聯記錄，並按日常生活之經驗法則，審
    度被告三人處理緋聞關係之心態，以及證人洪小珺當時所處
    之情狀，倘如被告三人所辯之輕鬆，證人洪小珺又豈有割腕
    之理。是無論證人張漢昌所申用上開行動電話於當日之使用
    情形為何，以及證人張漢昌於當日晚上有無至員林等情為何
    ，均無礙本案事實之認定。
(五)按共同正犯，係共同實施犯罪行為之人，在共同意思範圍內
    ，各自分擔犯罪行為之一部，相互利用他人之行為，以達其
    犯罪之目的。本案從被告吳愛香囑咐被告陳月裡關閉鐵門時
    ，被告陳月裡隨即拉下鐵門，其等三人並於業務櫃台時，共
    同圍住證人洪小珺，由被告吳愛香出言責問緋聞傳言，被告
    朱家慧則在旁怒罵，被告朱家慧又於證人洪小珺持行動電話
    對外聯絡時，恐遭錄音，而搶走證人洪小珺之手機、取下電
    池，被告陳月裡復於證人洪小珺使用市內電話時，將線路拔
    掉阻止伊之對外聯絡，其等並拒絕證人洪小珺之離去，凡此
    各情，足徵被告三人就本案犯行，互有犯意之聯絡及行為之
    分擔甚明。
(六)綜上所述，本案事證明確，被告吳愛香、陳月裡、朱家慧所
    為之辯解均核無足採，其等三人所為上開犯行，均堪以認定
    ，皆應依法論科。
四、論罪科刑部分：
    核被告吳愛香、陳月裡、朱家慧所為，均係犯刑法第302條
    第1項之剝奪他人行動自由罪。被告朱家慧、陳月裡各於證
    人洪小珺使用行動電話、市內電話之際，搶走手機取下電池
    ，以及拔掉電話線路，以妨害證人洪小珺使用電話之權利，
    因各係基於一妨害自由犯罪決意下而為之部分行為，均不另
    論罪。被告吳愛香、陳月裡、朱家慧就本件妨害自由之犯行
    間，有犯意之聯絡及行為之分擔，皆為共同正犯。爰審酌被
    告三人皆未有犯罪前科，有臺灣高等法院被告三人之前案紀
    錄表各1份在卷可稽，素行均屬良好；被告吳愛香因前述緋
    聞傳言，卻未能理性解決，竟夥同被告陳月裡、朱家慧以剝
    奪被害人之行動自由方式加以責問，所為均有不該；復於犯
    後，皆未能坦承犯行及賠償被害人所受損害，犯後態度均屬
    不佳；惟念及被告吳愛香為掃除配偶外遇陰霾之犯罪動機，
    及被告朱家慧、陳月裡分別為被告吳愛香之女及部屬之處境
    ，暨斟酌告訴人遭受剝奪行動自由之時間不長，所生危害尚
    非重大等一切情狀，公訴人於本院審理時，雖以言詞求為對
    被告三人各量處有期徒刑1年，惟本院審酌上情後，認檢察
    官之求刑尚嫌過重，乃核情分別量處如主文所示之刑，並均
    諭知如易科罰金之折算標準。
據上論斷，應依刑事訴訟法第299條第1項前段，刑法第28條、第
302條第1項、第41條第1項前段，刑法施行法第1條之1，判決如
主文。
本案經檢察官高宏銘到庭執行職務。
中    華    民    國   100    年    8     月    11    日
                  刑事第三庭    審判長法  官  李進清
                                      法  官  林怡君
                                      法  官  陳銘壎
以上正本證明與原本無異。
如不服本判決應於收受判決後10日內向本院提出上訴書狀，並應
敘述具體理由；其未敘述上訴理由者，應於上訴期間屆滿後20日
內向本院補提理由書(均須按他造當事人之人數附繕本)「切勿逕
送上級法院」。
告訴人或被害人對於判決如有不服具備理由請求檢察官上訴者，
其上訴期間之計算係以檢察官收受判決正本之日期為準。
中    華    民    國   100    年    8     月    11    日
                                      書記官  楊筱惠
附錄本案論罪科刑法條全文：
中華民國刑法第302條
私行拘禁或以其他非法方法，剝奪人之行動自由者，處5年以下
有期徒刑、拘役或3百元以下罰金。
因而致人於死者，處無期徒刑或7年以上有期徒刑，致重傷者，
處3年以上10年以下有期徒刑。
第1項之未遂犯罰之。